【裁判字號】    98,交簡上,268
【裁判日期】    981202
【裁判案由】    公共危險
【裁判全文】
臺灣高雄地方法院刑事判決           98年度交簡上字第268號
上  訴  人
即  被  告  甲○○
上列上訴人因公共危險案件，不服本院中華民國98年6 月30日98
年度審交簡字第3076號第一審簡易判決（聲請簡易判決處刑案號
：98年度偵字第8859號），提起上訴，本院管轄之第二審合議庭
判決如下：
    主  文
上訴駁回。
    犯  罪  事  實
一、甲○○於民國97年11月29日晚間11時許，在高雄縣某不詳處
    所，飲用不明容量之高梁酒，飲畢後，明知已達不能安全駕
    駛之狀態，猶騎乘其子所有之車號OMS-471 號重型機車離去
    。嗣於97年11月30日凌晨1 時40分許，行經高雄縣彌陀鄉○
    ○○路37號前時，因酒醉失控自摔，經不詳民眾報案而送醫
    ，並於同日上午2 時50分許在醫院接受抽血檢驗，測得其血
    液中酒精濃度經換算為呼氣所含酒精成份殘存量高達每公升
    3.075 毫克，始悉上情。
二、案經高雄縣政府警察局岡山分局報告臺灣高雄地方法院檢察
    署檢察官偵查後聲請簡易判決處刑。
    理  由
一、證據能力部分：按被告以外之人於審判外之陳述，雖不符前
    4 條之規定，而經當事人於審判程序同意作為證據，法院審
    酌該言詞陳述或書面陳述作成時之情況，認為適當者，亦得
    為證據。當事人、代理人或辯護人於法院調查證據時，知有
    第159條第1項不得為證據之情形，而未於言詞辯論終結前聲
    明異議者，視為有前項之同意，刑事訴訟法第159條之5定有
    明文。經查，本案所引下列證據，其中各項言詞或書面傳聞
    證據部分，縱無刑事訴訟法第159 條之1 至第159 條之4 或
    其他規定之傳聞證據例外情形，亦業經本院審理時予以提示
    並告以要旨，且各經檢察官及上訴人即被告甲○○表示意見
    ，並均未於言詞辯論終結前聲明異議，本院審酌上開證據作
    成時，並無不當取供之情形，認為以之作為本案之證據亦屬
    適當，自具有證據能力，合先敘明。
二、訊據上訴人即被告甲○○（下稱被告）固承認有於前開時間
    在友人住處飲用高梁酒，惟矢口否認酒後有騎乘機車，並辯
    稱：伊當天晚上9 時許騎機車到陳重臻中正西路的家喝酒，
    有將機車立起來停好在他家門口電線桿旁邊；當天伊有喝酒
    ，但沒有騎車，伊是在車子旁邊睡著云云。經查：
（一）被告於97年11月30日凌晨1 時40分許，因酒醉騎乘上開重
      型機車自摔在高雄縣彌陀鄉○○○路37號前，經民眾電話
      報案，高雄縣消防局彌陀消防分隊隊員及警員到場處理後
      ，發現被告人車倒地，人幾乎佔據整個車道，並受有鼻樑
      擦傷、左腳疑似骨折、頭部及肢體外傷等傷害，而將被告
      送醫等情，業據證人即高雄縣消防局彌陀消防分隊隊員葉
      正傑、證人即高雄縣政府警察局交通隊岡山分隊警員田家
      銘證述甚詳（見偵卷第24、25頁），並有高雄縣政府警察
      局指揮中心受理110 報案紀錄單、高雄縣政府警察局岡山
      分局道路交通事故現場圖、道路交通事故調查報告表（一
      ）、（二）、高雄縣政府警察局岡山分局車禍處理小組委
      託醫院實施血液中酒精濃度檢驗報告、國軍岡山醫院一般
      生化檢驗報告單、現場及肇事車輛照片8 張、刑法第185
      之3 案件測試觀察紀錄表報告書、證人葉正傑手繪之現場
      草圖、證人田家銘98年1 月17日職務報告、國軍岡山醫院
      98 年3月25日函暨檢附之病歷資料、車號查詢重型機車車
      籍資料表在卷可稽（見本院簡上卷第30、31頁，偵卷第10
      ～16、18、36～45頁），是此部分事實應堪認定。
（二）被告雖辯稱當天是在友人陳重臻住處飲酒，陳重臻應該知
      道其喝醉酒睡在他家門口云云。惟證人陳重臻於警詢中證
      稱其只記得被告曾經有一次喝醉酒，其在門口照顧他到凌
      晨3 時許等語（見偵卷第6 頁），與本案被告於97年11月
      30日凌晨1 時40分許被發現之時間不合，自不能作為有利
      被告之認定。
（三）被告辯稱其飲酒後並未騎乘機車，其一出來就在路邊睡了
      云云。被告亦陳稱其當天並無與人打架，喝酒前及酒後離
      開友人住處時，身體均無受傷等語（見本院簡上卷第62、
      63頁），由此足徵被告當天酒後離開飲酒處所時，身上應
      無受傷，然佐以前揭國軍岡山醫院檢附被告97年11月30日
      之病歷資料及證人葉正傑之證述，均顯示被告當日送醫時
      ，身上受有鼻樑擦傷、左腳疑似骨折、頭部及肢體外傷等
      傷害，被告雖辯稱可能是摔在朋友家門口，其不知道怎樣
      摔傷的云云（見本院簡上卷第63頁）。惟上開傷害與一般
      單純摔倒所受之傷勢不同；又倘若被告係在朋友家門口摔
      傷，其朋友理應知悉，並應將被告攙扶入內包紮傷口，豈
      有容任被告摔倒在門口而未加聞問；再者，證人葉正傑證
      稱其到現場時，看到被告係橫躺在電線桿旁邊，快接近道
      路中央，機車倒在被告身旁等情（見偵卷第24頁），則依
      被告倒臥之位置觀之，更不可能是在友人住處門口摔倒；
      此外，被告供稱到友人家前，有將所騎機車立好停在電線
      桿旁邊，然參照證人葉正傑之證述、手繪之現場草圖、現
      場及肇事車輛照片，益徵被告之機車倒地位置已離電線桿
      甚遠，如非被告酒後騎乘上開機車並自摔，以致機車滑至
      道路中央，該機車豈會無端倒在道路中央；況被告供稱對
      於當日如何被人送醫之情況一無所知等語（見本院簡上卷
      第22頁），足認其當日因酒醉致意識不清甚明，是其對於
      酒後有無騎乘機車一事，尚難認其仍有所記憶。從而，被
      告酒後騎乘機車，因酒醉失控自摔，並受有前開傷害乙情
      ，堪以認定。
（四）綜上所述，被告前開辯解，顯係事後卸責之詞，難以採信
      。本件事證明確，被告服用酒類，不能安全駕駛動力交通
      工具之犯行，堪以認定，應依法論科。
三、核被告甲○○所為，係犯刑法第185 條之3 之不能安全駕駛
    動力交通工具罪。原審以被告罪證明確，適用刑事訴訟法第
    449 條第1 項前段、第454 條第2 項，刑法第185 條之3 、
    第41條第1 項前段，刑法施行法第1 條之1 第1 項（原審漏
    列），並審酌被告已有1 次酒後駕車前科，此次又再犯相同
    之罪，及其犯罪動機、目的、手段、酒醉駕車行駛於公路對
    交通往來所造成之高度危險，酒後呼氣酒精濃度高達每公升
    3.075 毫克等一切情狀，量處有期徒刑4 月，如易科罰金，
    以新臺幣1000元折算1 日，其認事用法並無違誤，量刑亦稱
    妥適，被告上訴意旨仍執前詞，否認犯罪而指摘原判決不當
    ，為無理由，應予駁回。
據上論斷，應依刑事訴訟法第455條之1第1項、第3項、第368 條
、第364條，判決如主文。
本案經檢察官李怡增到庭執行職務。
中    華    民    國    98    年    12    月    2     日
                  交通法庭      審判長法  官  曾逸誠
                                      法  官  林柏壽
                                      法  官  王靖茹
以上正本證明與原本無異。
不得上訴。
中    華    民    國    98    年    12    月    2     日
                                      書記官  陳鈺甯
附錄本案論罪科刑之法條：
中華民國刑法第185條之3
服用毒品、麻醉藥品、酒類或其他相類之物，不能安全駕駛動力
交通工具而駕駛者，處1 年以下有期徒刑、拘役或科或併科15萬
元以下罰金。


司法院資訊處製作；財團法人民間司法改革基金會備份。
